# 合伙企业利润分配问题向各位大神请教

提问人：faye013 时间：2017-01-05 10:03:52
有限合伙企业，当期超额分配未分配利润，请问这样可以吗？
如果不可以，哪个法规有相关的不可以的规定啊？

回答人：chenyiwei
我理解同样不恰当。虽然对合伙企业，其因超额分配利润导致无法偿还的债务理论上应由普通合伙人承担无限连带责任，但普通合伙人多数规模较小，偿债能力有限，仍可能导致损害债权人利益。